臺灣高等法院刑事判決　　　　　　　100年度侵上訴字第181號
上　訴　人　臺灣新竹地方法院檢察署檢察官
被　　　告　楊凱傑
上列上訴人因被告妨害性自主案件，不服臺灣新竹地方法院100
年度審訴字第199號，中華民國100年6月10日第一審判決（起訴
案號：臺灣新竹地方法院檢察署100 年度偵字第2271號），提起
上訴，本院判決如下：
    主  文
原判決撤銷。
楊凱傑對於十四歲以上未滿十六歲之女子為性交，處有期徒刑捌
月；又對於十四歲以上未滿十六歲之女子為性交，處有期徒刑捌
月；又對於十四歲以上未滿十六歲之女子為性交，處有期徒刑捌
月。應執行有期徒刑壹年拾月，緩刑伍年，緩刑期間付保護管束
。
    事  實                                                                
一、楊凱傑於民國99年11月間，經由網路聊天室結識代號000000
    0000號女子（以下簡稱甲女，85年8月間生，真實姓名、年
    籍均詳卷），楊凱傑明知甲女係十四歲以上未滿十六歲之女
    子，竟基於對十四歲以上未滿十六歲之女子為性交之犯意，
    分別於下列時間、地點，對甲女為性交行為共三次：
  (一)楊凱傑於100年1月4日上午6時30分許，基於對十四歲以上未
    滿十六歲之女子為性交之犯意，在位於新竹市○區○○路99
    巷75號之好歡喜汽車旅館內，徵得甲女之同意，以將其性器
    官進入甲女性器官之方式，對甲女為性交行為，並於同日上
    午9時27分許離開前揭汽車旅館。
  (二)楊凱傑另於100年1月4日下午，基於對十四歲以上未滿十六
    歲之女子為性交之犯意，在位於新竹市南寮附近之風情海岸
    汽車旅館內，徵得甲女之同意，以將其性器官進入甲女性器
    官之方式，對甲女發生性交行為。
  (三)楊凱傑又於100年1月11日19時許，基於對十四歲以上未滿十
    六歲之女子為性交之犯意，在位於上址之好歡喜汽車旅館內
    ，徵得甲女之同意，以將其性器官進入甲女性器官之方式，
    對甲女為性交行為，並於同日20時16分許離開前揭汽車旅館
    。
    嗣甲女之母0000000000A（以下簡稱乙女，真實姓名、年籍
    均詳卷）於100年1月11日察覺甲女於該日未至補習班上課，
    經追問後，甲女始告知上情，乃報警處理。
二、案經甲女、乙女訴由新竹市警察局移送臺灣新竹地方法院檢
    察署檢察官偵查起訴。
    理  由                                                                
甲、程序方面：
    按被告以外之人於審判外之言詞或書面陳述，除法律有規定
    者外，不得作為證據，刑事訴訟法第159 條第1 項定有明文
    。又被告以外之人於審判外之陳述，雖不符同法第159 條之
    1 至第159 條之4 之規定，但經當事人於審判程序同意作為
    證據，法院審酌該言詞陳述或書面陳述作成時之情況，認為
    適當者，亦得為證據；當事人、代理人或辯護人於法院調查
    證據時，知有第159 條第1 項不得為證據之情形，而未於言
    詞辯論終結前聲明異議者，視為有前項之同意，刑事訴訟法
    第159條之5亦有明文。經查，本件判決所援引證人甲女、乙
    女於警詢、偵查時之陳述，雖屬被告以外之人於審判外之陳
    述，而為傳聞證據，惟被告於本院準備程序中並未爭執該等
    陳述之證據能力（見本院卷第19頁正面），且迄至言詞辯論
    終結前亦未再聲明異議，本院審酌上開證據資料製作時之情
    況，尚查無違法不當及證明力明顯過低之瑕疵，亦認為以之
    作為證據應屬適當，故揆諸前開法律規定與說明，爰逕依刑
    事訴訟法第159條之5規定，認前揭證據資料有證據能力。
乙、實體方面： 
一、上揭事實，迭據被告楊凱傑於警詢、偵查、原審及本院審理
    時坦承不諱，並經告訴人甲女、乙女分別於警詢及偵查時指
    述綦詳，且有國軍新竹地區醫院附設民眾診療服務處受理疑
    似性侵害事件驗傷診斷書1份、好歡喜汽車旅館100年1月4日
    及100年1月11日進房暨退房登記表各1份、照片15幀在卷足
    憑，被告前開自白，核與事實相符，堪予採信。是本案事證
    已臻明確，被告犯行洵堪認定，應予依法論處。
二、核被告楊凱傑所為，係犯刑法第227條第3項之對於十四歲以
    上未滿十六歲之女子為性交罪三次。按接續犯係一個犯罪行
    為，接續不斷進行，而侵害同一法益，其各個動作，乃組成
    整個犯罪行為之一部，以促成其犯罪結果之發生；而刑法修
    正前之連續犯，係指有數個獨立之犯罪行為，基於一個概括
    的犯意，反覆為之，侵害數法益或侵害同一法益，觸犯同一
    性質之數罪名，二者並不相同。又刑法修正刪除連續犯之規
    定，關於犯罪行為罪數之計算，其修正理由內，固說明可以
    朝接續犯之概念予以發展等語，但實際上仍以適度為宜，否
    則勢將破壞刑法體系，反悖修法導正包括一罪適用過於浮濫
    之原意。而接續犯乃指行為人之數行為，於同一或密切接近
    時、地實行，侵害同一法益，而其各行為之獨立性極為薄弱
    ，依一般社會健全觀念，實難以強行分開，且在刑法評價上
    ，以視為數個舉動之接續作為，合為包括之一行為，較為合
    理而言。是自其行為延續性觀察，固然必存有一段時間之特
    徵，但亦非毫無限制，倘竟綿延數月或經年，即難為一般社
    會健全觀念所允許，無評價為一個行為概念之餘地。按諸性
    交，通常以行為人發洩性慾完畢，作為認定性交次數之計算
    ，區別不難，獨立性亦強，於經驗、論理上，殊難想像經年
    累月之長期多次性交，可以符合接續犯之行為概念。從而修
    正前連續犯之數行為，在修法後，不問其行為歷程，率皆評
    價為包括一罪之接續犯，即有法則適用不當之違誤（參照最
    高法院99年度台上字第5079號判決、99年度台上字第6523號
    判決、99年度台上字第7381號判決、99年度台上字第7848號
    判決意旨）。本件被告上開先後對甲女所為三次性交行為，
    地點均相異，且被告於100年1月4日上午6時30分，在上開好
    歡喜汽車旅館對甲女為性交行後，於當日上午9時27分許離
    開前揭汽車旅館，另於下午在風情海岸汽車旅館內對甲女為
    性交行為，相隔至少三小時以上，抑有進者，被告於100 年
    1月11日晚上7時許對甲女為性交行為，亦與其所為前二次犯
    行，相隔近七日，時間顯有相當差距，且各該行為亦有相當
    之獨立性，被告對十四歲以上未滿十六歲之甲女為上開三次
    性交行為，顯非於同一時、地，或甚為密接時、地所為，衡
    諸社會客觀通念，已不能認係接續犯，且犯意各別，行為互
    殊，自應予分論併罰，公訴意旨認應論以接續犯，容有誤會
    。又兒童及少年福利法第70條第1項規定：「成年人教唆、
    幫助或利用兒童及少年犯罪或與之共同實施犯罪或故意對其
    犯罪者，加重其刑至2分之1。但各該罪就被害人係兒童及少
    年已定有特別處罰規定者，不在此限。」告訴人甲女於被告
    行為時雖係未滿十八歲之少女，然刑法第227條第3項之罪係
    就被害人為十四歲以上未滿十六歲之少年所設之特別處罰規
    定，是以被告所犯上開罪行，自毋庸適用兒童及少年福利法
    第70條第1項前段之加重其刑規定，併此敘明。
三、原審以被告楊凱傑犯罪事證明確，予以論罪科刑，固非無見
    。惟查：被告先後對甲女為三次性交行為，時間、地點顯有
    相當差距，且各該行為亦有相當之獨立性，衡諸社會客觀通
    念，不能認係接續犯，揆諸前揭最高法院判決意旨，自應予
    分論併罰，已如前述，原審論以接續犯，顯有未合，檢察官
    執此提起上訴，為有理由，自應將原判決予以撤銷改判，另
    為適法之諭知。爰審酌被告對身心尚未臻成熟之未成年被害
    人為性交行為，影響被害人身心之成長，行為可訾，應予非
    難，兼衡被告素行、品行、智識程度、犯罪動機、目的、手
    段、所生危害，及其犯後業已坦承犯行，並與告訴人達成民
    事和解（此有和解書影本附於本院卷可憑）等一切情狀，就
    其所犯對十四歲以上未滿十六歲之女子為性交之三次犯行，
    各量處有期徒刑八月，並定其應執行之刑，以資懲儆。末查
    ，被告前未曾受有期徒刑以上刑之宣告，有本院被告前案紀
    錄表附卷可參，其業已坦承犯行，深具悔意，且其與告訴人
    甲女、乙女達成和解，告訴人甲女、乙女亦陳明願意原諒被
    告，有刑事撤回告訴狀暨和解書影本在卷可憑（見本院卷證
    物袋），被告經此偵審教訓，當知警惕而無再犯之虞，本院
    綜核各情，認所宣告之刑，以暫不執行為適當，依刑法第74
    條第1項第1款之規定，併予宣告緩刑五年，且被告所犯屬刑
    法第91條之1所列之罪，爰併依刑法第93條第1項第1款規定
    ，宣告於緩刑期間付保護管束。
據上論斷，應依刑事訴訟法第369條第1項前段、第364條、第299
條第1項前段，刑法第227條第3項、第51條第5款，第74條第1項
第1款、第93條第1項第1款，判決如主文。
本案經檢察官莊俊仁到庭執行職務。

中    華    民    國   100    年    10    月    19    日
                  刑事第二十庭  審判長法  官  楊力進
                                      法  官  王世華
                                      法  官  林海祥
以上正本證明與原本無異。
如不服本判決，應於收受送達後10日內向本院提出上訴書狀，其
未敘述上訴之理由者並得於提起上訴後10日內向本院補提理由書
（均須按他造當事人之人數附繕本）「切勿逕送上級法院」。
                                      書記官  林敬傑
中    華    民    國   100    年    10    月    19    日
                                                                          
附錄：本案論罪科刑法條全文
刑法第227 條：
對於未滿十四歲之男女為性交者，處三年以上十年以下有期徒刑
。
對於未滿十四歲之男女為猥褻之行為者，處六月以上五年以下有
期徒刑。
對於十四歲以上未滿十六歲之男女為性交者，處七年以下有期徒
刑。
對於十四歲以上未滿十六歲之男女為猥褻之行為者，處三年以下
有期徒刑
。
第一項、第三項之未遂犯罰之。